臺灣基隆地方法院刑事判決　
110年度簡上字第67號
上  訴  人  
即  被  告  張紹素



上列上訴人即被告因傷害等案件，不服本院基隆簡易庭110年度
基簡字第516號，中華民國110年8月23日第一審簡易判決（原起
訴案號：109年度偵字第7141號、110年度偵字第2996號），提起
上訴，本院管轄之第二審合議庭判決如下：
    主  文
原判決關於張紹素犯公然侮辱罪、恐嚇危害安全罪及定應執行刑
部分均撤銷。
張紹素犯公然侮辱罪，處罰金新臺幣參仟元，如易服勞役，以新
臺幣壹仟元折算壹日；又犯恐嚇危害安全罪，處罰金新臺幣捌仟
元，如易服勞役，以新臺幣壹仟元折算壹日。
其他上訴駁回。
上開撤銷改判部分與上訴駁回部分所處之刑，應執行罰金新臺幣
伍萬伍仟元，如易服勞役，以新臺幣壹仟元折算壹日。
    事  實
一、張紹素、郭雪英（綽號：阿水）分別在基隆市○○區○○街000
    號店舖、114號店舖上班，兩店相毗鄰。張紹素於民國109年
    10月26日中午12時16分許，在114號店舖前，拿起門前郭雪
    英置放之食物時，遭郭雪英大聲喝叱，心生不悅，一時氣憤
    ，竟基於公然侮辱之犯意，在上開不特定多數人得以共見共聞
    之處所，公然以「王八蛋、阿水啊！」辱罵郭雪英，足以貶
    損郭雪英之人格及社會評價，又基於傷害之犯意，持鐵製椅
    子1張及徒手毆打郭雪英之臉部及身體，致郭雪英受有臉部
    紅腫約3*2公分、左上臂刮傷約5公分長、右前臂挫瘀傷約2*
    1公分、左足第三趾擦傷約0.5公分等傷害，復基於恐嚇危害
    安全之犯意，向郭雪英恫稱：「打給妳死，我跟妳講」、「
    我當過女警，要怎樣讓人死，我都知道」、「我看妳一次，
    打一次，我跟你講」（均臺語），以此加害生命、身體之事
    恐嚇郭雪英，使郭雪英心生畏懼，致生危害於安全。
二、案經郭雪英訴由基隆市警察局第一分局報告臺灣基隆地方檢
    察署檢察官偵查起訴。
    理  由
壹、證據能力
    本判決以下所引用之證據，公訴人、被告張紹素於本案言詞
    辯論終結前，均未爭執其證據能力，本院審酌該等證據作成
    或取得之狀況，並無非法或不當取證之情事，且無顯不可信
    之情況，復經本院於審判期日就上開證據依法進行調查、辯
    論，自均具有證據能力。
貳、實體事項
一、上揭事實，業據被告於審理時坦承不諱，核與證人即告訴人
    郭雪英於警詢、偵詢時證述之情節大致相符，並有行政院衛
    生署基隆醫院驗傷診斷書、現場監視錄影畫面截圖、現場照
    片、臺灣基隆地方檢察署檢察事務官勘查現場監視錄影畫面
    筆錄等件復卷可稽（見109年度偵字第7141號卷第33頁、第3
    7至47頁、第83至109頁、第115至117頁），足見被告上揭自
    白與事實相符，堪以採信。本案事證明確，被告犯行洵堪認
    定，應依法論科。
二、論罪
    核被告所為，分別係犯刑法第309條第1項之公然侮辱罪、第
    277條第1項之傷害罪、第305條之恐嚇危害安全罪。被告所
    犯上開3罪間，犯意各別，行為互殊，應分論併罰。
三、撤銷部分原判決(公然侮辱罪、恐嚇危害安全罪部分）之理
    由及科刑
㈠、原審就上開公然侮辱罪、恐嚇危害安全罪部分，以被告之犯
    罪事證明確，據以論罪科刑，固非無見。惟查，原判決就公
    然侮辱罪、恐嚇危害安全罪分別科處罰金新臺幣（下同）1
    萬元、2萬元，已超過各罪法定刑度之範圍，適用法則不當
    ，自屬違法。被告就此部分以量刑過重為由指摘原判決不當
    ，為有理由，應由本院將原判決關於此部分暨定執行刑部分
    予以撤銷改判。
㈡、爰審酌被告不思以理性方式解決糾紛，竟出言侮辱、恐嚇告
    訴人，致告訴人之人格及社會評價受損，並心生畏懼，所為
    顯屬不當；兼衡被告於原審審理時終能坦承犯行之犯後態度
    、素行（有臺灣高等法院被告前案紀錄表在卷可查）、未與
    告訴人達成和解、犯罪動機、目的、手段、所造成之危害程
    度；再考量被告於審理中自述學歷為大專畢業，無業，未婚
    ，無子女等一切情狀，分別量處如主文所示之刑，並均諭知
    易服勞役之折算標準，以資懲儆。
四、維持部分原判決(傷害罪部分)及駁回上訴之理由
㈠、本案經本院審理結果，原審就上開傷害罪部分，以被告犯刑
    法第277條第1項之傷害罪，處罰金5萬元，並就未扣案犯罪
    工具鐵製椅子1張宣告沒收及追徵，核其認事用法均無違誤
    ，量刑亦屬妥適。
㈡、被告上訴意旨略以：原審量刑過重云云。惟按量刑輕重，係
    屬事實審法院得依職權自由裁量之事項，苟已斟酌刑法第57
    條各款所列情狀而未逾越法定刑度，不得遽指為違法；刑罰
    之量定，屬法院自由裁量之職權行使，應審酌刑法第57條所
    列各款事由及一切情狀，為酌量輕重之標準，並非漫無限制
    。在同一犯罪事實與情節，如別無其他加重或減輕之原因，
    下級審法院量定之刑，亦無過重或失輕之不當情形，則上級
    審法院對下級審法院之職權行使，原則上應予尊重（最高法
    院72年台上字第6696號、85年度台上字第2446號判決意旨參
    照）。經查，原審判決之量刑理由「審酌本件起因係被告在
    其店外休息，突然看到其店外桌上放有一袋食物，乃徒手拿
    起該食物，詎告訴人郭雪英竟朝被告走過來，並大聲說：這
    包食物是我的，不知道是哪個小偷偷走了等語，旋將該包食
    物拿回告訴人店內，且在告訴人店內說：每次都是你這個小
    偷偷的，之前我們店內菸灰缸也是你偷偷的等語明確，核與
    告訴人109年10月29日警詢時之供述情節亦大致符合，因而
    致被告不悅並前往理論，且雙方宿怨之一時氣憤口角，始造
    成本案發生，復酌本件告訴人有一袋食物放在被告店外桌上
    ，該食物原本放在何處，由誰取走放在被告店外桌上，均可
    由監視器錄影光碟之撥放查證即明，亦可報警調查處理，豈
    告訴人竟當場影射被告係小偷，當場令被告情何以堪，因而
    激起被告暴怒致生本案，是本件起因之告訴人上開言行實有
    可議，惟被告暴怒犯上開罪行亦有不該，況被告遇有上開不
    愉快情事，竟不思理性解決，卻訴諸武力與激烈之恫嚇言論
    作為處理糾紛方法，非但未能解決問題，尚且致生本案發生
    ，其所為實不足取，惟被告於本院上開準備程序時坦然面對
    自己過錯，並表明有欲修養心性、不能隨易動怒之悟，足認
    被告已有檢討自身行為，且被告未曾有犯罪前科紀錄，有臺
    灣高等法院被告前案紀錄表1份在卷足憑，是被告素行良好
    ，再酌被告犯罪動機、目的、手段、經濟狀況勉持，及考量
    告訴人上開損害程度、告訴人已依法提起刑事附帶民事起訴
    狀，並請求被告損害賠償60萬元等一切情狀」，已詳為斟酌
    被告之犯罪動機、目的、手段、所生之危險或損害、犯罪後
    之態度、生活狀況等刑法第57條各款所列事項，原審量刑要
    無違法可言，所宣告之刑亦與被告之犯罪情節相稱，難謂有
    過重之不當情形，揆諸前揭說明，本院對原審之職權行使，
    自當予以尊重。從而，此部分被告上訴指摘量刑過重云云，
    為無理由，應予駁回。
五、定執行刑
    本案原審判決所處部分罪刑，業經本院予以撤銷改判，爰就
    被告上開撤銷改判部分(即公然侮辱罪、恐嚇危害安全罪)與
    上訴駁回部分(即傷害罪)所處之罰金刑，斟酌前開犯行之行
    為態樣、各罪間隔時間及被告整體犯行之應罰適當性，定應
    執行刑如主文所示，並諭知易服勞役之折算標準。
據上論斷，應依刑事訴訟法第455條之1第1項、第3項、第368條
、第369條第1項前段、第364條、第299條第1項前段，判決如主
文。
本案經檢察官黃佳權提起公訴，檢察官林姿妤到庭執行職務。
中　　華　　民　　國　　110 　年　　12　　月　 　2　　日
　　　　　　　　　刑事第六庭審判長法  官  劉桂金
                                  法  官  曾淑婷
                                  法  官  施又傑
以上正本證明與原本無異。
本件判決不得上訴。
中　　華　　民　　國　　110 　年　　12　　月　 　2　　日
                                  書記官　連懿婷
附錄本案論罪科刑法條全文：
中華民國刑法第277 條
傷害人之身體或健康者，處5 年以下有期徒刑、拘役或50萬元以
下罰金。
犯前項之罪，因而致人於死者，處無期徒刑或7 年以上有期徒刑
；致重傷者，處3 年以上10年以下有期徒刑。
中華民國刑法第305 條
以加害生命、身體、自由、名譽、財產之事恐嚇他人，致生危害
於安全者，處2年以下有期徒刑、拘役或9 千元以下罰金。
中華民國刑法第309 條
公然侮辱人者，處拘役或9 千元以下罰金。
以強暴犯前項之罪者，處1 年以下有期徒刑、拘役或1 萬5 千元
以下罰金。